臺灣屏東地方法院刑事判決
111年度交易字第249號
公  訴  人  臺灣屏東地方檢察署檢察官
被      告  黃俊郎


上列被告因公共危險案件，經檢察官提起公訴（111年度偵字第5
530號），被告於準備程序中就被訴事實為有罪之陳述，經告知
簡式審判程序之旨，並聽取當事人之意見後，裁定進行簡式審判
程序，判決如下：
    主  文
黃俊郎犯不能安全駕駛動力交通工具罪，累犯，處有期徒刑柒月
。
    事實及理由
一、犯罪事實及證據名稱，除增列「被告黃俊郎於本院準備程序
    及審理中之自白」外，餘均引用起訴書之記載（如附件）。
二、論罪科刑：
  ㈠核被告所為，係犯刑法第185條之3第1項第1款之不能安全駕
    駛動力交通工具罪。
  ㈡被告前因①不能安全駕駛之公共危險案件，經本院以106年度
    交簡字第1534號判決判處有期徒刑6月確定；②肇事逃逸之公
    共危險案件，經本院以106年度交訴字第42號判決判處有期
    徒刑7月確定；上開①至②案件經本院以106年度聲字第1666號
    裁定應執行有期徒刑1年確定，於民國107年8月24日縮刑期
    滿執行完畢，有臺灣高等法院被告前案紀錄表在卷可佐（本
    院卷第26至28、31頁），其於有期徒刑執行完畢後5年內，
    故意再犯本件有期徒刑以上之罪，為累犯，因本案並無「應
    量處最低本刑，否則即生罪責不相當而有過苛情形」（詳後
    述量刑說明），故應依刑法第47條第1項規定加重其刑。
  ㈢爰審酌被告前因施用毒品、竊盜、不能安全駕駛之公共危險
    案件經法院判處罪刑確定，有臺灣高等法院被告前案紀錄表
    在卷足憑（本院卷第17至26頁），除構成累犯者不重複評價
    外，可知被告品行不佳，且被告已明知酒精對人之意識能力
    具有不良影響，仍罔顧公眾之交通安全，於飲用酒類後、吐
    氣所含酒精濃度達每公升0.92毫克之程度，仍執意騎車上路
    ，無視於自己及其他參與道路交通之不特定人之生命、身體
    及財產安全，所為實有不該。惟念其犯後始終坦承犯行之態
    度。另參酌其犯罪動機、情節、於本院審理中自陳之智識程
    度與生活狀況（本院卷第50頁）等一切情狀，量處如主文所
    示之刑。
三、如不服本判決，應於收受判決後20日內向本院提出上訴書狀
    ，並應敘述具體理由（均須按他造當事人之人數附繕本）。
    　
據上論斷，應依刑事訴訟法第273條之1第1項、第299條第1項前
段、第310條之2、第454條，判決如主文。
本案經檢察官蔡明達提起公訴，檢察官王光傑到庭執行職務。
中　　華　　民　　國　　111 　年　　7 　　月　　21　　日
                  刑事第三庭    法  官  楊子龍
以上正本證明與原本無異。
如不服本判決應於收受判決後20日內向本院提出上訴書狀，並應
敘述具體理由；其未敘述上訴理由者，應於上訴期間屆滿後20日
內向本院補提理由書（均須按他造當事人之人數附繕本）「切勿
逕送上級法院」。　　　　　　　　　
中　　華　　民　　國　　111 　年　　7 　　月　　22　　日
                                書記官  許珍滋
附錄論罪科刑法條：
中華民國刑法第185條之3
駕駛動力交通工具而有下列情形之一者，處3年以下有期徒刑，
得併科30萬元以下罰金：
一、吐氣所含酒精濃度達每公升零點二五毫克或血液中酒精濃度
    達百分之零點零五以上。
二、有前款以外之其他情事足認服用酒類或其他相類之物，致不
    能安全駕駛。
三、服用毒品、麻醉藥品或其他相類之物，致不能安全駕駛。
因而致人於死者，處3年以上10年以下有期徒刑，得併科2百萬元
以下罰金；致重傷者，處1年以上7年以下有期徒刑，得併科1百
萬元以下罰金。
曾犯本條或陸海空軍刑法第54條之罪，經有罪判決確定或經緩起
訴處分確定，於十年內再犯第1項之罪因而致人於死者，處無期
徒刑或5年以上有期徒刑，得併科3百萬元以下罰金；致重傷者，
處3年以上10年以下有期徒刑，得併科2百萬元以下罰金。
附件：
臺灣屏東地方檢察署檢察官起訴書
                                     111年度偵字第5530號
　　被　　　告　黃俊郎　
上列被告因公共危險案件，業經偵查終結，認應該提起公訴，茲
將犯罪事實及證據並所犯法條分敘如下：　
　　　　犯罪事實
一、黃俊郎前因公共危險等案件，經法院分別判處有期徒刑6月
    、7月，並經臺灣屏東地方法院以106年度聲字第1666號裁定
    應執行有期徒刑1年確定，於民國107年8月24日縮短刑期執
    行完畢出監。詎其仍不知悔改，於111年5月3日13時許，在
    位於屏東縣○○市○○路000號之工地飲用啤酒後，基於不能安全
    駕駛動力交通工具之犯意，於同日16時59分許，騎乘車牌號碼
    000-0000號普通重型機車上路；嗣於同日17時許，行經屏東
    縣○○市○○路000巷0號時，因行車搖擺不定、轉彎時未依規定
    使用方向燈而為警攔查，經警發現其身上有酒味，乃於同日
    17時9分許對其施以吐氣酒精濃度測試，測得其吐氣所含酒
    精濃度達每公升0.92毫克，始悉上情。
二、案經屏東縣政府警察局屏東分局報告偵辦。
        證據並所犯法條
一、上揭犯罪事實，業據被告黃俊郎於警詢及偵訊中坦承不諱，
    並有酒精測定紀錄表、屏東縣政府警察局舉發違反道路交通
    管理事件通知單影本、車輛詳細資料報表及偵查報告各1份
    附卷可稽，足認被告前揭任意性自白與事實相符。是本件事
    證明確，被告犯嫌洵堪認定。
二、核被告黃俊郎所為，係犯刑法第185條之3第1項第1款之不能
    安全駕駛動力交通工具罪嫌。又被告前有如犯罪事實欄所載
    之論罪科刑及執行情形，有刑案資料查註紀錄表附卷可憑，
    其於徒刑執行完畢5年內，故意再犯本件有期徒刑以上之罪
    ，為累犯，參以被告所犯前案與本案之犯罪類型均屬公共危
    險案件，尚無不同，顯見其刑罰反應力格外薄弱，自我控管
    之能力欠缺，請參酌司法院釋字第775號解釋意旨，依刑法
    第47條第1項規定加重其刑。
三、依刑事訴訟法第251條第1項提起公訴。
　  此　致
臺灣屏東地方法院
中　　華　　民　　國　 111　　年　　5 　　月　　18　　日
　　　　　　　　　　　　　    檢察官   蔡 明 達
本件正本證明與原本無異
中　　華　　民　　國　 111　　年　　5 　　月　　29　　日
                              書記官   吳 蓉 蓉
附錄本案所犯法條全文
中華民國刑法第185條之3
駕駛動力交通工具而有下列情形之一者，處 3 年以下有期徒刑
，得併科 30 萬元以下罰金：
一、吐氣所含酒精濃度達每公升零點二五毫克或血液中酒精濃度
    達百分之零點零五以上。
二、有前款以外之其他情事足認服用酒類或其他相類之物，致不
    能安全駕駛。
三、服用毒品、麻醉藥品或其他相類之物，致不能安全駕駛。
因而致人於死者，處 3 年以上 10 年以下有期徒刑，得併科 2
百萬元以下罰金；致重傷者，處 1 年以上 7 年以下有期徒刑，
得併科 1 百萬元以下罰金。
曾犯本條或陸海空軍刑法第 54 條之罪，經有罪判決確定或經緩
起訴處分確定，於十年內再犯第 1 項之罪因而致人於死者，處
無期徒刑或 5 年以上有期徒刑，得併科 3 百萬元以下罰金；致
重傷者，處 3 年以上 10 年以下有期徒刑，得併科 2 百萬元以
下罰金。